【裁判字號】    88,易,855
【裁判日期】    890229
【裁判案由】    妨害公務
【裁判全文】
臺灣花蓮地方法院刑事判決                        八十八年度易字第八五五號
    公  訴  人  臺灣花蓮地方法院檢察署檢察官
    被      告  乙○○
右列被告因妨害公務案件，經檢察官提起公訴（八十八年度偵字第四一七七號），本
院判決如左：
    主  文
乙○○對於公務員依法執行職務時施強暴，處有期徒刑肆月，如易科罰金以參佰元折
算壹日。
    事  實
一、乙○○於民國八十八年十一月十三日上午十一時五十五分許，駕駛引擎號碼Ｂ一
    四ＸＴＡ一三二六一號、未懸掛車牌之失竊贓車（該車車牌號碼為Ｌ七─四五八
    九號，其所涉竊盜犯行，另移送本院審理），行經花蓮縣吉安鄉○○路一一二巷
    前，適花蓮縣警察局吉安分局北昌派出所警員實施巡邏勤務，因認可疑向乙○○
    示意停車受檢，乙○○停車後，竟基於妨害公務之犯意，駕該車衝撞執行盤查之
    警員甲○○，致其受有左腿膝蓋多處擦傷等傷害（所涉傷害罪嫌未據告訴），乙
    ○○遂趁機加速逃逸，嗣經警員追捕，於同日中午十二時十五分許，在花蓮市○
    ○路一三○號前，為警逮獲。
二、案經花蓮縣警察局吉安分局報請台灣花蓮地方法院檢察署檢察官偵查起訴。
    理  由
一、訊據被告矢口否認有上開犯行，辯稱伊無駕駛執照，於右開時地駕駛未懸掛車牌
    之汽車，警員開啟警示燈在後追伊，伊繼續開車，開到花蓮縣吉安鄉○○路，因
    警員開槍，伊始停車，之後開車門要逃跑，被警員擒住，伊並無停車後再開車衝
    撞警員云云；惟查：右揭事實，已據被告於警訊中坦承不諱，並經證人甲○○於
    偵查中證述甚詳（偵查卷十九頁），復有警員所寫之查獲報告書、照片、車輛竊
    盜、車牌失竊資料個別查詢報表─查詢車輛認可資料及診斷書各一份附卷可稽，
    事證明確，是被告前開所辯無非飾卸之詞，尚不足採。被告犯行洵堪認定。
二、核被告所為，係犯刑法第一百三十五條第一項之妨害公務罪。爰審酌被告之素行
    ，犯罪動機、目的、手段，所為對公務執行職務之妨害及犯罪後之態度等一切情
    狀，量處如主文所示之刑，並諭知易科罰金之折算標準。
據上論斷，應依刑事訴訟法第二百九十九條第一項前段，刑法第一百三十五條第一項
、第四十一條、罰金罰鍰提高標準條例第一條前段、第二條，判決如主文。
中      華      民      國    八  十  九    年    二    月    二十九    日
                              臺灣花蓮地方法院刑事庭
                                  法  官  楊  碧  惠
右正本證明與原本無異。
如對本判決不服，應於送達後十日內，向本院提出上訴狀。（應抄附繕本）告訴人或
被害人如對於本判決不服者，應具備理由請求檢察官上訴，其上訴期間之計算係以檢
察官收受判決正本之日期為準。
                                   法院書記官
中      華      民      國       八 十 九     年     三    月     二    日
附錄本判決論罪之法律條文：
刑法第一百三十五條：
對於公務員依法執行職務時，施強暴脅迫者，處三年以下有期徒刑、拘役或三百元以
下罰金。
意圖使公務員執行一定之職務或妨害其依法執行一定之職務或使公務員辭職而施強暴
脅迫者亦同。
犯前二項之罪，因而致公務員於死者，處無期徒刑或七年以上有期徒刑；致重傷者，
處三年以上、十年以下有期徒刑。


司法院資訊處製作；財團法人民間司法改革基金會備份。
